# 陈版：母公司自非全资控股子公司购买孙公司股权的会计处理

提问人：大脸 时间：2017-06-03 19:30:42
陈版：有一个业务问题向您请教
母公司有用子公司A 60%股份，A拥有孙公司B 60%股份。现在母公司从子公司处购入其持有的孙公司全部60%股份。假设B公司净资产为 100 ，母公司支付的对价为70.
该项交易属于集团内交易，编制合并报表时做完全抵消处理，在母公司合并报表层面不应产生损益影响。 由于该项交易相当于母公司购买子公司的少数股权，即B公司60%*60%=36%的部分，所以在权益变动表中会有一个减少少数股东权益36%*100=36，增加未分配利润 36 的变动。
想向您请教的是，对于购买少数股东权益部分的交易价差（70-60）*40%=4，是否需要按照准备购买少数股权的要求，调整资本公积。在这个例子中，就是减少合并层面资本公积 4 ，增加未分配利润 4 ？
请指导，谢谢！

回答人：chenyiwei
该事项不影响外部少数股东的权益，在交易前后，外部少数股东均分别持有B、C的 40 ％股权，因此单就交易发生时点来说，在合并报表层面不会涉及购买少数股权，相应地在合并报表层面应完全抵销其影响，不会出现交易差额调整资本公积的情况。